---
title: "R_review"
author: "Gao Qinghui"
date: "September 26, 2018"
output: html_document
---

# 获取帮助

1. ?
2. help
3. website，搜索技巧，在关键词前加一个cran，例如 "cran arima"，这样可以搜索到对应的package
4. 如果是需要相关的领域，那么请查询[Cran task review](https://cran.r-project.org/web/views/)
5. **这是最重要也是最实用的途径，请直接联系高庆辉**

# 数据结构

+ 标量（最基础的元素）
    + 数值型（细分有integer和numeric，但是问题不大，一般情况下，除了年份、日期这些明确是整数的，其他的都使用numeric不会产生问题）
    + 字符串（使用双引号或单引号括起来）
    + 其他（日期等，一般不常用）
+ 向量（一列上述的基本元素组成，向量中的元素都是同样的类型（class））
+ 矩阵（两个维度的具有相同类型的元素构成）
+ **数据框**（也是两个维度，不同在于同一列的元素的类型必须一样，但不同列之间的类型可以不一样）
+ 列表（可以用于存储复杂结构的数据，数据间的类型不需要相同）

## 查询数据类型
```{r}
str_1 = "Love"
integer_1 = 1 # 在默认情况下，都是整数
numeric_1 = 2.0

vector_1 = c(1, 2, 3)
vector_2 = seq(from = 1, to = 24, by = 2)


matrix_1 = matrix(data = vector_2, nrow = 3) # 一般情况下，元素一列一列的填充，填充了一列再填充另一列，需要换方法则修改byrow参数

dataframe_1 = data.frame(atr1 = 1:3, atr2 = c("a", "b", "c"), atr3 = 5:7)

list_1 = list(a = str_1, b = vector_1, c = matrix_1, d = list(vector_1, matrix_1))

class(integer_1) # 在默认情况下，都是整数
class(numeric_1)
class(str_1)

class(vector_1)
vector_1

class(dataframe_1)
dataframe_1

class(matrix_1)
matrix_1 # 一般情况下，元素一列一列的填充，填充了一列再填充另一列

class(list_1)
list_1
```

# 向量型数据的索引

## 数字索引
使用中括号[index]来索引，矩阵和数据库使用[index1, index2]索引，列表的索引类似，但列表的维度需要视列表的具体情况而定

列表的索引[]和[[]]不一样，[]取出来还是列表，[[]]取出来是构成列表元素的类型

R语言的第一个元素的索引为1
```{r}
vector_1[1] # 第一个元素

matrix_1[2,3] # 第二行第三列
matrix_1[2,] # 第二行
matrix_1[,3] # 第三列

dataframe_1[1,3] # 第一行第三列
dataframe_1[1,] # 第一行
dataframe_1[,3] # 第三列

list_1[2] # 列表
list_1[[2]] # 向量

list_1[2][2] # 这样会出错，因为先取出一个列表，而这个列表只有一个元素
list_1[[2]][2] # 直接取出一个向量，再取向量的元素，因此不会出错
list_1[[3]][2,3] # 同样的索引方法
```

特殊的索引：负数

负数的含义为删除对应的元素（行/列）

```{r}
vector_1[-1] # 除去第一个元素的向量

matrix_1[-2,3] # 除去第二行的所有第三列元素


```


## 数据框和列表的按属性名索引

使用["attr_name"]或\$attr_name进行索引。使用["attr_name"]索引，取出来的元素仍保持同样的属性，列表取出来后仍是列表，数据框仍是数据框；使用\$attrname索引则变成最简洁的元素
```{r}
dataframe_1$atr1 # 向量

dataframe_1["atr1"] # 仍是数据框

list_1$b # 向量

list_1["b"] # 仍是列表

dataframe_1$atr1[1]

```

## 其他数据类型
比较少用，仅作介绍，一般使用attributes、names、class来获取这类比较少用数据的属性，注意，这类数据因数据不同而异，多使用帮助以获知如何使用。

```{r}
a = rnorm(100)
b = 2*a + rnorm(100)
lm_1 = lm(b~a) # 线性回归

class(lm_1)
attributes(lm_1)
names(lm_1)

lm_1
```



# 工作目录
```{r}
getwd() # 获取工作目录
wd = getwd()

setwd(wd) # 设定工作目录

dir()
```


# 使用包
```{r}
# 使用install.packages()来安装包
# 使用library()载入安装包
```

注意，安装时，输入的参数是字符串，如install.packages("包的名字")，载入时不需要



