---
title: "apply"
author: "Gao Qinghui"
date: "2018年10月14日"
output: html_document
---

# APPLY简介

sapply, lapply, apply, tapply, mapply

对一个由多个元素组成的对象逐个应用（applying）一个函数，相当于对元素逐个进行循环

lapply：list apply,将会返回一个和X长度相同的**列表**

sapply (simplify apply): 输出的对象会经过简化（简化为向量、矩阵，而非列表），可以理解为lapply后再进行结果上的简化



# apply类详细解释

lapply: loop over a list and evaluate a function on each element

sapply: Same as lapply but try to simplify the result

apply: Apply a function over the margins of an array

tapply: Apply a function over subsets of a vector

mapply: Multivariate version of lapply

split: usually use with lapply

# lapply

lapply(X,FUN)

无论是怎么样的输入，**总是返回一个列表**

```{r}
x = list(a = 1:5, b = rnorm(10))
lapply(x,mean)
```

另一种用法（相当于循环）

```{r}
x = 1:4

lapply(x,runif)
```

在apply中指定参数，直接在后面设置参数

```{r}
x = 1:4

lapply(x,runif, min = 0, max = 10) #指定参数
```

使用在匿名函数上（即不提前声明函数）


```{r}

x = list(a = matrix(1:4,2), b=matrix(1:6,3))

lapply(x, function(elt) elt[,1])
```

# sapply

sapply(X,FUN)

1. 如果lapply的结果是列表，并且每个元素的长度是1，那么sapply会返回向量
2. 如果lapply的结果是列表，并且每个元素的长度是是常数并且大于1的，那么sapply会返回矩阵
3. 如果返回的元素比较复杂，那么会返回列表


```{r}
x = list(a = 1:5, b = rnorm(10))
lapply(x,mean)
sapply(x,mean)
```

转换成矩阵

```{r}
x = list(a = 1:5, b = rnorm(10))
lapply(x,function(elt){list(mean(elt),sum(elt))})
sapply(x,function(elt){list(mean(elt),sum(elt))})
```

# apply

apply通常应用于矩阵，对行或者列进行逐一的应用


速度不如循环，但是简洁，只需要一行


apply(X,MARGIN,FUN,...):

X: 一个矩阵（广义上的向量）

MARGIN：整数，告诉函数需要对哪个边缘（维度）进行运算，1代表行，2代表列

FUN：函数

...：代表FUN中的其他参数

```{r}
x = matrix(1:10,2)

apply(x,2,mean)

apply(x,1,sum)
```

## col/row sums and means: 比apply快

rowSums = apply(x,1,sum)
rowMeans = apply(x,1,mean)

colSums = apply(x,2,sum)
colMeans = apply(x,2,mean)


例子：计算分位数

```{r}
x = matrix(rnorm(200),20,10)

apply(x,1,quantile,probs=c(0.25,0.75))
```

# tapply

tapply是对于一个向量的子集进行函数计算

tapply(X,INDEX,FUN,...,simplify)

X：向量

INDEX：因子(factor)或者其他（将会被强制转化为因子）

FUN:要应用的函数

...:FUN的其他参数

simplify:是否要简化结果

```{r}
x = c(rnorm(10),runif(10),rnorm(10,1))

f = gl(3,10) # gl用于特定的因子和水平

f

tapply(x,f,mean)

tapply(x,f,mean,simplify=F) # 不简化结果

tapply(x,f,range) # 获取范围
```

可以使用simplify2array对各种结果进行简化：
```{r}
simplify2array(tapply(x,f,range,simplify = T))
```

# split：将向量拆分成组（因子）

split(x,f,drop=FALSE)

x: 向量或者数据框

f: 因子factor

drop： 空的因子水平是否要被drop掉

```{r}
x = c(rnorm(10),runif(10),rnorm(10,1))

f = gl(3,10)

split(x,f)

lapply(split(x,f),mean)
```


将数据框拆分

```{r}
library(datasets)

head(airquality)

s = split(airquality, airquality$Month)

lapply(s, function(x) colMeans(x[,c("Ozone","Solar.R","Wind")]))

sapply(s, function(x) colMeans(x[,c("Ozone","Solar.R","Wind")]))

sapply(s, function(x) colMeans(x[,c("Ozone","Solar.R","Wind")], na.rm=T))
```

按照多个水平进行拆分

```{r}
x = rnorm(10)

# 拆分成10个水平
f1 = gl(2,5)
f2 = gl(5,2)

interaction(f1,f2) # 两个水平进行组合，interaction可以创造空的水平值

str(split(x,list(f1,f2)))

str(split(x,list(f1,f2), drop=T))



```

# mapply

直接示例

```{r}
list(rep(1,4),rep(2,3),rep(3,2),rep(4,1))

mapply(rep,1:4,4:1)
```

## 函数的向量化运算

```{r}
noise = function(n, mean, sd){
  rnorm(n, mean, sd)
}

noise(5,1,2)

noise(1:5,1:5,2) # 并非是我们想要的结果

mapply(noise, 1:5,1:5, 2)
```







# 在向量上的应用

例子：计算是否是偶数

```{r}
vec1 = c(1:100)

odd1 = sapply(vec1, function(x){ifelse(x%%2,FALSE,TRUE)})

head(odd1) # sapply的输出结果是向量

odd1 = lapply(vec1, function(x){ifelse(x%%2,FALSE,TRUE)}) #

head(odd1) # lapply输出的结果是列表


```

