---
title: "Vector"
author: "Gao Qinghui"
date: "September 26, 2018"
output: html_document
---

# 向量的创建
1. c()
2. num1:num2
3. seq()
4. rep()

```{r}
v1 = c(1,3,5)
v2 = 2:6
v3 = seq(from=3, to =7, by = 1.5)
v4 = c("a","bcd","3") # 元素是字符串
v5 = rep(8,4)

v1
v2
v3
v4
v5
```

# 向量的属性操作
1. 如何向特定位置插入元素？

```{r}
v5 = v1
v5 = c(v5[1:2], 8, v5[3]) # 在第二个和第三个元素间插入一个元素
```


```{r}
v5 = c(1:10)
v5 = c(v5[1:2], 8, v5[3:length(v5)]) # 在第二个和第三个元素间插入一个元素
v5
```

练习1：编写一个对特定向量特定位置插入一个或多个元素的函数
输入：一个已有的向量，需要插入的位置，需要插入的元素
输出：插入元素后的向量

example:
input: f(a=c(1,2,3), loc=2, insert = c(1,2))
output: c(1,1,2,2,3)

how to write a function:

insert_element = function(vec, loc, insert){
  # 代码
  return(element)
}

insert_element(vec, loc, insert)


2. 如何删除特定位置的元素？

# 第一个办法
```{r}
v6 = v4
v6
v6 = c(v6[1],v6[3]) # 删除第二个元素
v6
```

# 第二个办法
```{r}
v6 = v4
v6
v6 = v6[-2] # 删除第二个元素
v6
```


3. 如何更改特定位置的元素？

```{r}
v6 = v4
v6
v6[1] = "该元素已被改变"
v6
```

4. 如何获取向量的长度

# 使用length这个函数
```{r}
length(v1)
length(v2)
length(v3)
```

# 应用：循环

5. 向量之间的运算，向量对应元素的相加，相减等(向量化的运算)

```{r}
v1 = 1:3
v2 = seq(from = 1, to = 6, by = 2)
v3 = 1:2
```

向量长度一样
```{r}
v1 + v2
v1 * v2
v1 / v2
```

向量长度不一样:循环补齐
```{r}
v1*2
v2+3
v1 + v3
v3 + v1
v2 * v3
```

循环补齐原理：最短的向量一直循环至补齐长度为止


# 逻辑运算

all 和 any 的作用，是否全部都满足条件及是否存在符合条件

```{r}
v1
v1 > 0

all(v1>0)
any(v1>0)

(v1>2)[2] # 如何应用
v1[2]>2

```


# 其他运算

基本运算 + - * / %%
```{r}
v1 = 1:3
v2 = seq(from = -3, to = 3, by = 0.255)
```


加总 sum
```{r}
sum(v1)
```

平均值 mean
```{r}
mean(v1)
```

绝对值 abs
```{r}
abs(v2)
```

累积求和 cumsum
```{r}
cumsum(v1)
cumsum(v2)
```

平方根 sqrt
```{r}
sqrt(v1)
```

指数 ^
```{r}
v2^2
```
四舍五入 round
```{r}
round(v2)
round(v2,2)
```

类似：floor, ceiling, trunc（直接取整数部分）

符号函数 sign
```{r}
a =  c(1, -2, 3, -5, 0, 5, 6, -8)
a
sign(a)
```


练习二：用sign写一个绝对值函数



做差 diff （计算增量）
符号函数 sign
```{r}
a =  c(1, -2, 3, -5, 5, 6, -8)
a
diff(a)
```

最小值和最大值 min, max

寻找哪个是最小值和哪个是最大值 ，输出下标which.min, which.max



 
# NA 和 NULL

## NA

NA是缺失值会导致部分函数无法计算


```{r}
a = c(1,2,3,NA,5,6,7)
mean(a)
```

如何判断NA：is.na
```{r}
z = NA
class(z)
is.na(z)
```

解决办法(习题）：

1. 手动移除NA（na.omit, is.na）

```{r}
a = c(1,2,3,NA,4)
# na.omit(a)
is.na(a)
a[!is.na(a)]
```


2. 部分函数内置的参数选项(na.rm, na.omit)

```{r}
mean(a)
mean(a, na.rm=TRUE)
abs(a)
sum(a)
sum(a,na.rm=T)

# 不使用na.rm参数
sum(a[is.na(a)])
```


## NULL

NULL 一般在循环中用于创建向量
```{r}
z = NULL
for(i in 1:10)if (i%%2 ==0) z = c(z,i)
z
```

如何判断NULL：is.null
```{r}
z = NULL
class(z)
is.na(z)
is.null(z)
```


## 对长度的影响

NULL不计长度，NA计长度

```{r}
u = NULL
length(u)
v = NA
length(NA)
```

# 筛选

## 使用中括号和逻辑进行筛选（会包含NA)
```{r}
x = c(6, 1:3, NA, 12)
x[x>5]
```

## 使用subset进行筛选（会排除NA）
```{r}
x = c(6, 1:3, NA, 12)
subset(x,x>5)
```

## 使用选择函数which筛选（会排除NA）

which会返回满足条件的序号
```{r}
x = c(6, 1:3, NA, 12)
which(x > 6)
x[which(x > 6)]
```

# ifelse函数

```{r}
x = 1:10
y = ifelse(x%%2 == 0, 5, 12)
```


# 测试向量相等

习题
```{r}
a = 1:3
b = c(1,4,3)
```

使用 a==b会发生什么结果？

```{r}
a == b
```

解决办法1（习题，提示，前面提到过的一个函数）：
```{r}
all(a==b)
!any(a!=b)
```


解决办法2： identical函数
```{r}
identical(a,b)
```

注意陷阱（不同的类型并不相同）

```{r}
x = 1:2
y = c(1,2)
class(x)
class(y)
all(x==y)
identical(x,y) # 尽量不要使用identical函数
```


# 向量的名称

names

```{r}
x = c(1,2,4)
names(x) = c("a","b","ab")
x
x["b"]
```


```{r}
names(x) = NULL
x
```