---
title: "Matrix"
author: "Gao Qinghui"
date: "2018年10月5日"
output: html_document
---



# 创建矩阵

赋值创建
```{r}
y = matrix(1:4, nrow=2)
y
```

按行赋值
```{r}
y = matrix(1:4, nrow=2, byrow=TRUE)
y
```

赋值创建
```{r}
y = matrix(nrow=2, ncol=2)
y
```

# 矩阵运算

## 线性代数运算

```{r}

y %*% y # 矩阵乘法

y * y # 标量乘法，对应元素相乘

y + y # 标量加法，对应元素相加

t(y) #矩阵的转置

solve(y)

```
## 矩阵索引（略）

1. 抽取行
2. 抽取列
3. 抽取单个元素
4. 抽取子矩阵（并赋值）

# 矩阵元素筛选（略）


# 函数

## 对向量也适用的函数

mean、median等，思考一个问题，得出的是一个数，还是一个向量，或是一个矩阵？

## 其他函数

按行合并：rbind

按列合并: cbind

返回矩阵元素的行数行号和列号: row, col

行数、列数： nrow， ncol

寻找最小、最大所在的位置 which.min, which.max

维度 dim


# 避免意外降维

将某一行赋值给一个元素，那么该元素是向量，不存在两个维度，并非矩阵

```{r}
z = matrix(1:8, ncol = 2)
z
r = z[2,]
r
dim(r)
```

## 使用drop避免降维

```{r}
r = z[2,,drop=FALSE]
r
dim(r)
```


# 使用as.martix转换其他类型为矩阵

```{r}
u = 1:6
u
v = as.matrix(u)
attributes(u)
attributes(v)

dim(v)

w = v
dim(w) = c(2,3)
w

```

# 行列的命名: colnames, rownames

```{r}
z = matrix(1:8, ncol = 2)
z
r = z[2,]
r
dim(r)
```

# 高维数组（只作简单介绍，应用价值不大）

```{r}
a = matrix(1:6, nrow=3)
b = matrix(7:12, nrow = 3)

c = array(data = c(a, b), dim = c(3,2,2))

attributes(c)

```


# 习题：编写回归函数或直接写回归的表示

