---
title: "DataFrame"
author: "Gao Qinghui"
date: "2018年10月5日"
output: html_document
---

# 创建数据框

注意**stringsAsFactor**这一参数，非常重要，99%的情况下不要使用因子这一数据类型（因为高庆辉也不太懂，但他将在教学过程中继续学习，掌握后继续教毛婧奕）

```{r}
kids=c("Jack","Bill")

ages=c(12,10)

d = data.frame(kids, ages, stringsAsFactors = F)
```

# 访问数据框（略）
1. 两个中括号加index: d[[1]]
2. 使用\$加属性:d$kids
3. 使用类似矩阵的方式（也是二维的索引，例如d[1,],d[,1],d[2,3]）
4. 使用str查看数据框的结构


# 考试成绩的回归分析

```{r}
exam1 = c(2,3.3,4,2.3,2.3,3.3,4,NA)
exam2 = c(3.3,2,4,0,1,3.7,NA,3.3)
quiz = c(4,3.7,4,3.3,3.3,4,3.9,3.2)
score = data.frame(exam1, exam2, quiz)
```

# 提取子数据框

```{r}
score[2:5,] # 提取第二到第五个人的数据

# 提取第二道第五个人的quiz2的成绩
# 问题：这是什么类型
score[2:5,2]

class(score[2:5,2])

# 提问：怎么样能使其不降维？

score[2:5,2, drop=FALSE]

class(score[2:5,2, drop=FALSE])

```


# 数据框的筛选

练习题：如何提取出第一门成绩不低于3.8的学生组成的子数据框？

至少有两种方式, 请回答

# 缺失值的处理

## 使用函数自带的参数na.rm

```{r}
score[score$exam1>=3.8,]

subset(score, exam1>=3.8)
# 可以不需要写成subset(score, score$exam1>=3.8)
```

## complete.cases()去掉含有一个以上缺失值NA的观测

补充知识：什么是观测（observation）

```{r}
d4 = data.frame(kids=c("Jack",NA,"Jillian","John"), states = c("CA","MA","MA",NA))

d4

complete.cases(d4)


d5 = d4[complete.cases(d4),]

d5

```

# 使用rbind 和 cbind

## 添加新行

```{r}
d = data.frame(kids=c("Jack",NA,"Jillian","John"), ages = c(12,14,11,NA))

rbind(d,list("Laura",19))
```


## 添加新的列（属性）

1. 第一种方法
```{r}
score = cbind(score, score$exam2 - score$exam1)

class(score)

head(score)
```

2. 第二种方法

```{r}
score$diff = score$exam2 - score$exam1
```

# 合并数据框（重中之重）

merge

会有专门的专题
