---
title: "List"
author: "Gao Qinghui"
date: "2018年10月5日"
output: html_document
---

# List: 任意的结构

List 可以处理非常复杂的结构，例如文本、网页等

举例：一个雇员

```{r}
jack = list(name="jack", salary = 5500, union = TRUE)

# 获知jack的工资
jack$salary

```

# 列表的常规操作

## 列表索引（略，已提过）

## 在列表中新增组件（元素）
```{r}
jack = list(name="jack", salary = 5500, union = TRUE)

jack

# 增加性别

jack$sex = "boy"

jack

```

## 删除组件: 将值设为NULL

```{r}
jack$union = NULL
```

## 获取列表长度：lenght

```{r}
length(jack)
```

# 访问列表元素和值

使用names获取标签

```{r}
names(jack)
```


使用unlist获取列表的值

```{r}
ulj = unlist(jack)
ulj

class(ulj)
```

unlist 返回的是向量，当列表内都是数值型，则返回数值向量
```{r}
z = list(a=5, b=12, c=13)
y = unlist(z)

class(y)

y
```

问题：如果又有数值型又有字符型会怎么样？


# 递归型列表

```{r}
b = list(u=5, v=12)
c = list(w=13)
a = list(b,c)

a
length(a)
```

拼接函数c()的可选参数recursive可以将原列表“压平”

```{r}
c(list(a=1,b=2,c=list(d=5,e=9)))

c(list(a=1,b=2,c=list(d=5,e=9)), recursive = T)
```

# 列表的应用：将列表作为输入

任务描述：有若干实习生的数据（list），按照一定的标准筛选可以留用的实习生

下面的数据记录了实习生的姓名，年龄，毕业年份，和5次考核的成绩
```{r}
Jack = list(name="Jack", age=21, graduate = 2019, score=c(4,5,3,4,5))
Rose = list(name="Rose", age=20, graduate = 2019, score=c(4,5,1,4,5))
Tim = list(name="Tim", age=16, graduate = 2019, score=c(4,5,3,4,5))
Kate = list(name="Kate", age=24, graduate = 2020, score=c(5,4,3,4,5))
Sam = list(name="Sam", age=23, graduate = 2019, score=c(3,4,3,3,3))
```

留用条件为，年龄在18岁及以上，2019年的应届毕业生，且5次考核平均分在3.5以上，且所有考核分数均大于等于3

写出判断是否留用的函数，输入的参数为实习生数据（列表）

