---
title: "Input_Output"
author: "Gao Qinghui"
date: "2018年10月10日"
output: html_document
---

# 连接键盘与显示器

scan(), readline(), print(), cat(), sink()

## scan()函数

使用scan()从文件中读取或用键盘输入一个向量，可以是数值型或者字符型向量

```{r}
setwd("F:/R_Course/Course") # 设定一下工作路径

scan("z1.txt") # 数值型(整数)

scan("z2.txt") # 数值型

# scan("z3.txt") # 出错

scan("z3.txt", what = "")

scan("z4.txt", what = "")

scan("abc.csv", sep = ",")
```

第二次由于有非整数，因此其他数也以浮点数的形式存储

第三次出错，scan有可选参数what来设定变量的模式（mode），默认为double模式。设置what=""，此举将字符赋值给what，表明我们想用字符模式，也可以将what设置为任何字符串。

默认情况，scan假定各项间以“空白字符”（whitespace）作为分隔符，空白字符包括空格、回车/换行符和水平制表符。

如果是其他分隔符，可以用可选参数sep来设置，例如将sep设置为换行符，将每一行当作一个字符读入：

```{r}
x = scan("z3.txt", what="")

x2 = scan("z3.txt", what="", sep="\n")
```

**也可以使用scan()函数从键盘读取数据，只需将文件名设定为一个空字符串**

```{r}
v = scan("") # 可选参数quiet=TRUE，不提示已读取的项目数
```

## readline()函数

使用readline()可以从键盘输入单行数据

```{r}
w = readline() # 读取出来是一个字符串

w

get_birth = function(){
  birth = readline("请输入您的生日，如XXXX-XX-XX:  ")
  date = strsplit(birth, "-")[[1]]
  cat("您的出生年份是：",date[1])
}
```

调用readline时可以指定提示语作为参数：

```{r}
inits = readline("type your initials:  ")
```

## 输出到显示器

1. 使用print函数（略）

print只输出一个表达式，而且输出内容带编号

2. 使用cat函数，调用cat需要一个行结束字符"\n"，如果没有，下一次调用cat函数还会在同一行输出内容，使用cat()打印的各个参数是以空格分隔的，不想使用空格分隔，可以设置sep

```{r}
print("abc")

cat("abc\n")

cat(c(1,2,3), "abc", "de\n")

cat(c(1,2,3), "abc", "de\n", sep="")

cat(c(1,2,3), "abc", "de\n", sep="\n")

cat(c(5,12,13,8,88), sep=c(".",".",".","\n","\n"))

```

# 读写文件

## 从文件中读取数据库或矩阵

使用read.table读取数据框

**注意：参数stringsAsFactors一般情况下设定为FALSE**

```{r}
z = read.table("z.txt", header=TRUE)


z = read.csv("edf.csv", stringsAsFactors = F, header = F)
```

使用scan读取矩阵，注意byrow的参数

```{r}
x = matrix(scan("x.txt"), nrow=5, byrow = TRUE) # 注意byrow

x = rnorm(100)
y = 3*x + 2 + rnorm(100)
lm_result = summary(lm(y~x))
# cat(file = "lll.txt",lm_result)


```

使用read.table()先读取为数据框，再用as.matrix()将其转化为矩阵（最常用方法）

```{r}
read.matrix = function(filename){
  as.matrix(read.table(filename))
}
```

## 读取文本文件 readLines()

每一列被当成一个字符串，读取结果是一个字符串向量

```{r}
z1 = readLines("z.txt")
```

## 连接的介绍

连接（connection）是输入输出（I/O）操作的基本机制

连接一般通过调用函数file()、url()或其他R函数创建，可以输入下面的命令查看这些函数的列表

```{r}
?connection
```

```{r}
c = file("z.txt","r")

readLines(c,n=1)

readLines(c,n=1)

readLines(c,n=1)

readLines(c,n=1)

readLines(c,n=1)
```

使用seek()，倒带从文件开始处重新读取

```{r}
c = file("z.txt","r")
readLines(c,n=2)
seek(con=c, where=0) # where=0表示从头读起，返回当前文件指针位置
readLines(c,n=1)
```

## 通过URL在远程计算机上访问文件

略

## 写文件

write.table

```{r}
kids = c("Jack", "Jill")
ages = c(12,10)
d = data.frame(kids,ages, stringsAsFactors = F)

d

# write.table(d, "kds")
```

如果想把矩阵输出文件，只需要声明不要行名列名即可，如下：

```{r}
# write.table(d, "d1", row.names=F, col.names = F)
```


cat()函数也可以用来输出文件，一次输出一部分，如下例

```{r}
cat("abc\n", file="u")

cat("de\n", file="u", appedn=T)

cat(file="v", 1, 2, "xyz\n") # 写多个字段
```

使用writeLines()函数，如果使用的是连接，则必须设定参数"w"表明是要写文件而非读取

```{r}
c = file("www","w")

writeLines(c("abc", "de", "f"), c)

close(c)
```

## 获取文件和目录信息

file.info()：参数是表示文件名称的字符串向量，函数会给出每个文件的大小、创建时间、是否为目录等信息

dir()：返回一个字符向量，列出目录中所有文件的名称，指定可选参数recursive=TRUE，结果将把第一个参数下面整个目录树都显示出来

file.exists()：返回一个布尔值，表示作为第一个参数的字符串向量中给定的每个文件名是否存在

getwd()和setwd()：用于确定或改变当前工作目录

使用?files查看所有文件和目录相关的函数

## 额外知识：使用paste()和paste0()来拼接目录或文件名
```{r}
paste("a","b")
paste0("a","b")

paste0(c("a","b","c"),c(1,2,3))
paste0(c("a","b","c"),c(1,2,3),".txt")

# sep是两个向量对应元素间的分隔符
paste(c("a","b","c"),c(1,2,3),sep="-")

# 使用collapse将会把所有的都连接在一起，并通过collapse来分隔
paste(c("a","b","c"),c(1,2,3),sep="-",collapse = "abc")
```


# 访问互联网（忽略）

# 读取表格

## write.csv()

## 通过sink和cat导出结果

1. sink一个指定文件，如sink("hello.txt") # 将输出重定向到hello.txt
2. 使用cat或其他对结果进行输出
3. 使用sink()结束重定向

```{r}
x = rnorm(100)
y = 3*x + 2 + rnorm(100)
lm_result = summary(lm(y~x))
sink("lm_result.txt")
cat("This is the OLS regression result: \n")
lm_result
cat("\n")
sink()
# cat(file = "lll.txt",lm_result)
```


## Excel操作（高庆辉自己制作专题）





