---
title: "Char"
author: "Gao Qinghui"
date: "2018年10月10日"
output: html_document
---

# 字符串操作函数概述

## grep搜索给定的子字符串pattern，返回位置

grep(pattern,x)语句在字符串向量x里搜索给定的子字符串pattern， 如果x有n个元素，即包含n个字符串，则grep会返回一个长度不超过n的向量。 这个向量的每个元素是x的索引，表示在索引对应的元素x[i]中有与pattern匹配的子字符串。

```{r}
grep("Pole", c("Equator","North Pole", "South Pole"))

grep("pole", c("Equator","North Pole", "South Pole")) # 找不到，返回空向量
```

## nchar()

```{r}
nchar("South Pole")

#  nchar(factor("abc")) # 会出问题
```

## paste()和paste0()

```{r}
a0 = "0"
b0 = "a"

a3 = 1:3
b3 = c("a","b","c")

paste(a0,b0)

paste(a0,b0,sep="")

paste0(a0,b0)

paste(a0,b0,sep=".")

paste(a3,b3)

paste0(a3,b3)

paste(a3,b3,collapse = " ")
```

## sprintf()

按一定格式将若干组件组成字符串

```{r}
i = 8
s = sprintf("the square of %d is %f", i, i^2)
```

## substr() 返回给定范围的字符串

```{r}
substr("Equator",3,5) # 截取第三到第五个字符组成的字符串

# 如果输入是向量

substr(c("Equator","South Pole"), 3, 5)


substr(c("Equator","South Pole"), c(3,2), c(5,6))

```


## strsplit() 字符的拆分

strsplit(x,split)，根据给定的分隔符split将字符串x拆分成若干份

应用，拆分电话号码、年月日，单词提取

```{r}
# 电话号码

tel_num = c("010-87067734","0247-3495034")

strsplit(tel_num[1],split="-")

strsplit(tel_num,split="-") # 注意看结构

# 年月日

strsplit("2018-10-13",split="-")
```

## regexpr() 字符串中搜寻pattern返回对应位置

regexpr(pattern,text) 在字符串text中搜寻与pattern所匹配的第一个子字符串的起始字符位置，例如：

```{r}
regexpr("uat","Equator")
```

## gregexpr() 搜寻所有与pattern对应的字符串的起始位置

区别：所有符合的都会出现

gregexpr(pattern, text)

```{r}
gregexpr("iss", "Mississippi")
```

# 正则表达式

正则表达式：通配符，意思是描述一系列字符串的简略表达式

可以说是字符串的公式


示例："[au]" 可以用来表达含有字母a或u的字符串，可以这样使用：

```{r}
grep("[au]", c("Equator","North Pole","South Pole"))
```

英文句点"."表示任意一个字符，如下例


```{r}
grep("o.e", c("Equator","North Pole","South Pole"))
```

任意两个字符

```{r}
grep("N..t", c("Equator","North Pole","South Pole"))
```

思考，如何查找句点

不能直接查找句点，应该使用反斜杠进行转义，转义就是指将原来的意思（代表任意一个字符）变成句点

因为反斜杠也是特殊的字符，所以要使用两个反斜杠表示一个反斜杠


```{r}
grep(".", c("Equator","North Pole","South Pole"))
grep("\\.", c("Equator","North Pole","South Pole"))
```

正则表达式资料:

[百度百科：正则表达式](https://baike.baidu.com/item/%E6%AD%A3%E5%88%99%E8%A1%A8%E8%BE%BE%E5%BC%8F/1700215?fr=aladdin)

[正则表达式手册](http://tool.oschina.net/uploads/apidocs/jquery/regexp.html)

[正则表达式简介](http://www.runoob.com/regexp/regexp-syntax.html)


## 应用：检测文件名后缀（非常实用）

以下的函数检测文件名是否具有指定后缀


```{r}
testsuffix <- function(fn,suff) {
   parts <- strsplit(fn,".",fixed=TRUE)
   nparts <- length(parts[[1]])
   return(parts[[1]][nparts] == suff)
}
```

测试一下效果

```{r}
testsuffix("x.abc","abc")

testsuffix("x.abc","ac")

testsuffix("x.y.abc","ac")

testsuffix("x.y.abc","abc")

```


另一种检测方法

```{r}
testsuffix <- function(fn,suff) {
   parts <- strsplit(fn,"\\.")
   nparts <- length(parts[[1]])
   return(parts[[1]][nparts] == suff)
}
```


```{r}
testsuffix("x.abc","abc")
```

最后一种检测方法，请毛婧奕解释原理

```{r}
testsuffix <- function(fn,suff) {
  ncf <- nchar(fn) # nchar() gives the string length
  # determine where the period would start if suff is   the suffix in fn
  dotpos <- ncf - nchar(suff) + 1
  # now check that suff is there
  return(substr(fn,dotpos,ncf)==suff)
}
```


## 拓展案例：生成文件名

生产q1.pdf到q5.pdf，依次服从正太分布N(0,i^2)的100个随机变量的直方图

```{r}
for(i in 1:5){
  fname = paste("q",i,".pdf",sep="") # 等价于fname = paste0("q",i,".pdf")
  pdf(fname)
  hist(rnorm(100,sd=i))
  dev.off
}
```

或者使用sprintf()函数（已经介绍过）

for(i in 1:5){
  fname = sprintf("q%d.pdf",i)
  pdf(fname)
  hist(rnorm(100,sd=i))
  dev.off
}
```

# 练习题（非常复杂，但非常实用，可以做批量处理的工具）

1. 读取CH11_quiz1.csv的数据
2. 将所有叫李X龙的人找出来，不包含李龙，将名字打出来
3. 将所有名字中间带“小”的人找出来，将名字打出来
4. 找出hobby中有color或者colour的人（需要用到()+这两个)，拓展可以用于do,does等
4. 找出hobby中有wow或者wooow的人（需要用到+)
5. 找出hobby中有goose或者geese的人（需要用到[])
6. 找出曾在美国或者曾在日本工作过或留学过的人（内容在content中）
7. 将所有人的信息分开放置到不同的csv文件中，按照"姓名-ID-性别.csv"方式命名

8. 清空之前读的所有数据
9. 通过之前生成的csv数据读取所有人的数据（要排除CH11_quiz1.csv这个文件，否则会重复读取，禁止手动操作，必须使用字符串函数）



