---
title: "R_structure"
author: "Gao Qinghui"
date: "2018年10月7日"
output: html_document
---

# 控制语句

## 循环

### for循环

for循环用于已知循环次数，最适用的例子为对某一列表或者之类的逐个进行循环计算

for(某个元素 in 列表){
  do something
}

例子：打印1：10

```{r}
for(i in 1:10){
  cat("该次循环为：") # cat函数也是打印，不同的是，不存在计数
  cat(i)
  cat("\n")
}
```


### while循环

while循环适用于不知道要运行多少次的循环



while(条件满足){
  do something
}

例子：
```{r}
i = 1

while(i <= 10){i = i + 4}
```


也可以**break**跳出循环

```{r}
i = 1
while(TRUE){
  i = i +4
  if(i > 10){break}
}
```

因为while(TURE)是一定成立的，所以必须在里面设置跳出循环的条件

### repeat循环（相当于while(TRUE)）

```{r}
i = 1
repeat{
  i = i +4
  if(i > 10){break}
}
```

repeat必须在里面设置跳出循环的条件

### break（跳出整个循环）

### next语句（跳过接下来的句，直接进行下一次的循环）

例子：打印偶数

如何解读下方的代码

```{r}
for(i in 1:10){
  if(i %% 2 !=0){next}
  print(i)
}
```

### 对非向量集合的循环

向量集合（向量、矩阵、数据框）

非向量（list）

解决办法：

1. lapply
2. 使用get函数

#### get函数

get函数（输入参数是字符串，变量名的字符串，输出为对应变量）,非常有用

```{r}
a = c(1,2,3)
b = matrix(1:4,nrow=2)

c_list = c("a","b")

for(i in c_list){
  c = get(i)
  print(c)
}
```



```{r}
u = matrix(c(1,2,3,1,2,4),nrow=3)
v = matrix(c(8,12,20,15,10,2),nrow=3)

for(m in c("u","v")){
  z = get(m)
  print(lm(z[,2]~z[,1]))
}
```

#### get函数也可以用于函数

```{r}
a = function(x,y){x+y}


get("a")(1,2)

```


额外的知识：ls()函数

ls()可以用来列出环境中的所有变量和函数

请亲自尝试一下


## 判断结构（if-else）

if

if-else

if_else_if_else ...


示例：

```{r}
for(i in 1:10){
  if(i < 3){
    print(i)
    print("hello")
  }else if(i < 6){
    print(i)
    print("Hi")
  }else{
    print(i)
    print("Bo")
  }
}
```


使用if-else赋值

```{r}
x = 3
y = if(x==2) x else x+1
y
# 或是ifesle
y = ifelse(x==2,x,x+1)
y
```

# 算术与逻辑运算符

## 二元运算

1. 加法：+
2. 减法：-
3. 乘法：*
4. 除法：/
5. 乘幂：^
6. 模运算（求余）: %%
7. 整数除法：%/%

## 逻辑判断

### 对比

1. 是否相等：==
2. 大于、小于等：>,<,>=,<=
3. 不等于!=

### 标量的或与非

1. 标量或：||
2. 标量与：&&

### 向量的或与非

当目标是一个数时，向量和标量的或与非是一样的结果

成为向量或、向量与，意味着运算结果是向量

1. 向量或：|
2. 向量与：&

### 非(向量)

!

#### 向量和标量逻辑的注意事项


TRUE 和 FALSE 可以简写为T、F

```{r}
x = c(T,F,T)
y = c(T,T,F)

x&y

x[1]&y[1]

x && y

if(x[1] && y[1]){print("both TRUE")}

if(x && y){print("both TRUE")}

# 为什么下面的会出现警告
if(x & y){print("both TRUE")}

```

警告的原因if的判断只能是一个逻辑值，不能是逻辑向量


## 参数的默认值（简述）

简述，不做示例

```{r}
?read.csv
```

如果不是用默认值，那么调用函数时必须给出参数的名称，这被称为”具名实参“

“惰性求值”：除非有必要，否则不计算表达式的值

## 返回值

显式调用：return

也可以直接将需要返回的值写出来

```{r}
f1 = function(x){x+1}

f2 = function(x){return(x+1)}

f1(1)

f2(1)
```

代码建议：尽量不显示使用return

原因：return会延长执行时间

但实际应用中，一般没有任何区别，我建议还是使用return这个函数，能够让代码更清晰

# 数列练习题（主要考察编程思想）：贪心算法，也叫贪婪算法

问题描述，购买价格为P的商品，使用你手上的钱刚好凑到P来购买，避免找零，提供一个纸币的搭配方案。
贪婪算法：你有0.1、0.5、1、5、10、20、50、100这8种纸币，对于要购买的物品价格P，先拿出100元，如果100\<P，则解决方案中第一张是100元纸币，否则拿出50元进行对比。

从大到小，直到刚好凑到价格P为止。

输入：价格P
输出：解决方案的数值型向量
示例：输入价格257.6，应该输出解决方案c(100,100,50,5,1,1,0.5,0.1)

延伸：贪婪算法是比较好的算法，但不一定是最优算法，假如P是7，你的纸币种类有1元、3元、4元、5元，那么使用贪婪算法得到的解决方法是1个5元和2个1元，需要3张纸币，而更好的算法为1张3元和1张4元，仅需两张纸币。


#### 函数可以返回复杂对象（函数等）

```{r}
g = function(){
  t = function(x)(return(x^2))
  return(t)
}

g()

g()(2) # 尝试解读这个代码
```

## 函数也是对象

函数也是对象，所以可以进行对象操作

甚至“{”也是函数

验证“{”是函数：

```{r}
?"{"
```


## formals and body

formals: 获得函数的参数

body：获得函数的执行代码

```{r}
a = function(x=1, y){
  x + y
}

formals(a) # 注意默认值x

body(a)
```
## 使用函数名获得函数的内容

```{r}
mean # mean为内置函数

abline
```
## 使用page查看篇幅很长的代码


```{r}
page(abline)
```

## 使用edit重新编辑代码（一般不使用）

```{r}
edit(abline)
a = edit(abline) # 建议这样使用,为修改后的代码定义新的函数名
```


## 使用formals和body改变函数主体

必须使用quote(),函数主体属于“call”类，调用quote才是“call”类，否则相当于只是赋值


```{r}
x = 1

g = function(h,a,b){h(a,b)}

g

body(g) = quote(2*h + 3) # 改变函数主体

g

g(3)
```

# 环境和变量作用域问题

R语言中，函数被正式称为“闭包”（closure
），参数包含参数、函数体和**“环境（environment）”**


## 顶层环境

使用environment获取函数对应环境

```{r}
w = 12

f = function(y){
  d = 8
  h = function(){return(d*(w+y))}
  return(h())
}

environment((f))
```

此处，f在顶层创建，于是处于顶层环境

ls()和ls.str()

ls.str()可以获取更多信息

```{r}
ls.str()
```

## 变量作用域的层次

作用域（scope）

前例中，h()是f()的局部变量，d相对于h()是全局变量（同一个层次）

```{r}
f(2) #解释一下代码的运行原理
```

R语言，如果在当前层次找不到变量，会往上一层去找（平常的编程，我也经常会忽略这一点，虽然影响不大，但是了解了以后还是要注意）

不嵌套的对比,分析
```{r}
# 不嵌套

f = function(y){
  d = 8
  return(h())
  }

h = function(){return(d*(w+y))}

# f(5)
```


解决办法：将d和y设为参数

```{r}
f = function(y){
  d = 8
  return(h(d,y))
  }

h = function(dee,yyy){return(dee*(w+yyy))}

f(5)
```

最后一种变种

```{r}
f = function(y,ftn){
  d = 8
  print(environment((ftn)))
  return(ftn(d,y))
  }

h = function(dee,yyy){return(dee*(w+yyy))}

w = 12
f(3,h)
```

### ls()的进一步讨论

ls()会返回当前的所有局部变量（参数）

```{r}
f = function(y){
  d = 8
  return(h(d,y))
  }

h = function(dee,yyy){
  print(ls())
  print(ls(envir = parent.frame(n=1)))
  return(dee*(w+yyy))
  }

f(2)
```

在parent.frame()中，参数n设定了要沿函数调用链向上追溯几个框架，此处得到f()的框架

### 函数基本没有副作用

函数不会修改非局部变量

```{r}
a = 1
f = function(){
  a = a+1
  a
}

f

a # a的值并没有改变
```

# 向上级层次进行写操作

前文所述，对上层级无法进行写操作修改上层的变量

如果需要对上级层次进行任意操作，有两种方式：

1. 使用超赋运算符<<-
2. 使用assign()

## 超赋运算符对非局部变量进行写操作

```{r}
two = function(u){
  u <<-2*u
  z <-2*z
  k = 2*k
}

x = 1
z = 3
k = 3

# u: u不存在

two(x)

x

u

z

k
```

超赋运算符会一层层往上寻找变量，如果没有找到，将会选取全局层次

```{r}
f = function(){
  inc = function(){x <<- x+1}
  x = 3
  inc()
  return(x)
}

f() # 出错，同等级下的x不会被搜寻到
```

## 使用assign()函数对非局部变量进行写操作

```{r}
two = function(u){
  assign("u", 2*u, pos=.GlobalEnv)
  z = 2*z
}

x = 1
z = 1

two(x)

x
u

```
## 闭包

闭包包含一个可创建局部变量的函数，并创建另一个函数可以访问该变量

例子：

```{r}
counter = function(){
  ctr = 0
  f = function(){
    ctr <<- ctr + 1
    cat("this count currently has value", ctr, "\n")
  }
  return(f)
}
```


探讨细节之前尝试以下代码：

```{r}
c1 = counter()
c2 = counter()

c1



c1()

c1()

c2()

c2()

c2()

c1()
c2
```

每次运行counter()，运行到f()，都会调用返回值给ctr

c1()和c2()成了独立的计数器


思考：有什么应用

# 递归（重要的编程思想）

什么是递归（使用递归函数f()来解决x类型的问题）：
1. 将x类型的问题划分为一个或更小的x类型问题
2. 在f()中，对每个较小问题调用f()函数
3. 然后再在f()中，将(2)中的所有结果整合起来解决这个原始问题

## 例1：斐波那契数列(非常经典)

斐波那契数列，前两个数是1，剩下的数的值都是对应前两个数的和

1，1，2，3，5，8，13

任务：计算斐波那契数列的第n个数是多少

```{r}
Fibonacci = function(n){
  if(n > 2){
    x = Fibonacci(n-1) + Fibonacci(n-2)
  }else{
    x = 1
  }
  x
}


Fibonacci(4)
```


## Quicksort的具体实现

对c(5,4,12,13,3,8,88)进行排序，先将所有元素与5进行比较，形成两个字向量，一个是小于5的c(4,3)，另一个是大于等于5的c(12,13,8,88)

再在子向量上调用Quicksort排序函数，返回c(3,4)和c(8,12,13,88)。将两个子向量组合得到c(3,4,5,8,12,13,88)正是所求

```{r}
# qs = fucntion(x){
#   if(length(x)<=1) return(x) # 终止条件，没有该条件会怎么样？
#   pivot = x[1]
#   therest = x[-1]
#   sv1 = therest[therest<pivot]
#   sv2 = therest[therest>=pivot]
#   sv1 = qs(sv1)
#   sv2 = qs(sv2)
#   return(c(sv1,pivot,sv2))
# }
```

递归非常抽象，而且非常浪费内存

## 拓展举例：二叉查找树（非常有难度，而且非常抽象）

二叉查找树是一个计算机数据结构，具有如下性质

对于二叉查找树的每一个节点，左子树的值如果存在，将小于或者等于父节点的值。右节点如果存在，将大于父节点的值。

C的实现：使用结构体（struct），类似R中的列表，在C中，每一个点存储的内容有节点值，左子树的指针和右子树的指针

R缺少指针变量，在过去FORTRAN时代，也没有指针，链接的数据结构是用长数组实现的。在C中，一个指针就是一个内存地址，在R中却是一个数据索引

R的实现：具体而言，创建一个矩阵，具有三列。每一列代表一个节点，这一行第三个元素存储节点的值，第一个和第二个元素存储左子树和右子树的链接。

在R中为矩阵分配空间很耗费时间，为了摊销内存分配的时间，我们每次为矩阵的好几行同时分配新的空间，而不是逐行分配。每次分配的行数将以变量inc给出。我们使用递归方法实现这个算法。

厦门的代码只包含插入新数据和遍历树的例程
```{r}
# routines to create trees and insert items into them are included
# below; a deletion routine is left to the reader as an exercise

# storage is in a matrix, say m, one row per node of the tree; if row 
# i contains (u,v,w), then node i stores the value w, and has left and
# right links to rows u and v; null links have the value NA 

# the tree is represented as a list (mat,nxt,inc), where mat is the
# matrix, nxt is the next empty row to be used, and inc is the number of
# rows of expansion to be allocated whenever the matrix becomes full

# print sorted tree via in-order traversal
printtree <- function(hdidx,tr) {  
   left <- tr$mat[hdidx,1]
   if (!is.na(left)) printtree(left,tr)  
   print(tr$mat[hdidx,3])  # print root
   right <- tr$mat[hdidx,2]
   if (!is.na(right)) printtree(right,tr)  
}

# initializes a storage matrix, with initial stored value firstval
newtree <- function(firstval,inc) {
   m <- matrix(rep(NA,inc*3),nrow=inc,ncol=3)
   m[1,3] <- firstval
   return(list(mat=m,nxt=2,inc=inc))
}

# inserts newval into the subtree of tr, with the subtree's root being
# at index hdidx; note that return value must be reassigned to tr by the
# caller (including ins() itself, due to recursion)
ins <- function(hdidx,tr,newval) {  
   # which direction will this new node go, left or right?
   dir <- if (newval <= tr$mat[hdidx,3]) 1 else 2
   # if null link in that direction, place the new node here, otherwise
   # recurse
   if (is.na(tr$mat[hdidx,dir])) {  
      newidx <- tr$nxt  # where new node goes
      # check for room to add a new element
      if (tr$nxt == nrow(tr$mat) + 1) {  
         tr$mat <- 
            rbind(tr$mat, matrix(rep(NA,tr$inc*3),nrow=tr$inc,ncol=3))
      }
      # insert new tree node
      tr$mat[newidx,3] <- newval
      # link to the new node
      tr$mat[hdidx,dir] <- newidx
      tr$nxt <- tr$nxt + 1  # ready for next insert
      return(tr)
   } else tr <- ins(tr$mat[hdidx,dir],tr,newval)
}
```


```{r}
x = newtree(8,3)

x

x = ins(1,x,5)
x

x = ins(1,x,6)
x

x = ins(1,x,2)
x
```


# 置换函数

考虑先前的一个例子

```{r}
x = c(1,2,4)

names(x)

names(x) = c("a","b","ab")

names(x)

x
```

其中names(x) = c("a","b","ab")这个代码不合理，竟然可以把数赋值给一个函数调用的结果

这种特殊现象的解释依赖于R语言中的置换函数(replacement functions)

前面那行代码实际是执行下面这行代码的结果

x = "names <- "(x,value=c("a","b","ab"))

这里调用的是一个名为names<-()的函数

## 什么是置换函数

任何左边不是标识符（变量名）的赋值语句都可以看作是“置换函数”

例子：

g(u) = v

R语言会尝试用以下方式执行：

u = "g<-"(u,value=v)


因此，x[3]<-8也是置换语句

“[”()用于读向量元素，“[<-”()用于写操作

```{r}
x = c(8,88,5,12,13)
x

x[3]

"["(x,3)

x = "[<-"(x,2:3,value=99:100) # 等同于x[2:3] = 99:100

x
```

## 拓展案例：可记录元素修改次数的向量类

```{r}
# class "bookvec" of vectors that count writes of their elements

# each instance of the class consists of a list whose components are the
# vector values and a vector of counts

# construct a new object of class bookvec
newbookvec <- function(x) {
   tmp <- list()
   tmp$vec <- x  # the vector itself
   tmp$wrts <- rep(0,length(x))  # counts of the writes, one for each element
   class(tmp) <- "bookvec"
   return(tmp)
}

# function to read
"[.bookvec" <- function(bv,subs) {
   return(bv$vec[subs])
}

# function to write
"[<-.bookvec" <- function(bv,subs,value) {
   bv$wrts[subs] <- bv$wrts[subs] + 1  # note the recycling
   bv$vec[subs] <- value
   return(bv)
}
```


测试一下

```{r}
b = newbookvec(c(3,4,5,5,12,13))

b

b[2]

b[2] = 88

b[2]

b$wrts
```

# 写函数代码的工具

简单的通过交互式即可

## 文本编辑器和集成开发环境

集成开发环境（Integrated Developmetnt Environments, IDE）

在IDE中编写代码，然后用source()将代码文件读入R中

请自行尝试

## edit()函数

如，想要修改f1()可以输入以下命令

f1 = edit(f1)

f1 = edit(f2)

将修改后的f1或者f2代码返回给f1

# 创建自己的二元运算符

写一个以%开始和结束的函数就可以返回哦他那个样类型的值

```{r}
"%a2b%" = function(a,b) return(a+2*b)

3 %a2b% 5
```

# 匿名函数

f = function(x) x/c(2,8)
y = apply(z,1,f)
y

使用匿名函数

y = apply(z,1,function(x) x/c(2,8))
y

